臺灣板橋地方法院刑事判決　　　　　　　　　　　　　九十一年度易緝字第九三號
　　公　訴　人　臺灣板橋地方法院檢察署檢察官
　　被　　　告　丙○○
右列被告因違反動產擔保交易法案件，經檢察官提起公訴 (八十七年度偵字第二四七
三六號)，本院判決如左：
    主  文
丙○○動產擔保交易之債務人，意圖不法之利益，將標的物處分，致生損害於債權人
，處拘役伍拾日，如易科罰金，以佰元折算壹日。
    事  實
一、丙○○曾於民國八十一年間因違反動產擔保交易法案件，經本院判處拘役伍拾日
    ，緩刑三年確定，又於八十八年間因詐欺案件，經臺灣高等法院判處罰金六千元
    確定，於九十一年六月三日執行完畢。
二、丙○○於民國八十七年五月四日，以動產擔保交易附條件買賣之方式，向臺北縣
    林口鄉○○路七十二號甲○○○有限公司（下稱林口公司）購買車號ＴＹＫ─三
    九七號機車，為動產擔保交易之債務人。雙方約定總價金為新台幣（下同）三萬
    二千八百二十元，分六期給付，自同年六月十日起，每月十日應付乙期款五千四
    百七十元，機車則存放在臺北縣新莊市○○路二七八巷六號二樓，在未付清價金
    之前，機車所有權仍屬於出賣人林口公司所有，郭淑芬僅得依約占有使用，不得
    任意遷移或為其他處分。嗣郭淑芬取得機車後，自八十七年六月四日即拒不付款
    ，意圖為自己不法之利益，於八十七年七月間，將機車遷移逃匿不知去向，並於
    八十七年八月二十七日在機車出賣於第三人蔡致遠，致生損害於林口公司。
二、案經林口公司訴請臺灣板橋地方法院檢察署檢察官偵查起訴。
    理  由
一、訊據被告丙○○固坦承與告訴人簽訂分期付款購買約定書契約，惟矢口否認右揭
    犯行，辯稱：係朋友張智靜委託其出面買車，分期款係朋友張智靜未繳，亦係張
    智靜將車子出賣云云。惟查，
（一）右揭事實，業據告訴人林口公司之代理人黃珮晶、乙○○指訴綦詳，並有分期
      付款購買約定書影本。台北區監理所八十八年二月二十六日八八北監一字第一
      三三三五號函所附之機車過戶申請登記書、臺北區監理所板橋監理站八十八年
      二月二十二日八八北監板字第○一二八八號函所附之機車車籍查詢附卷可稽。
（二）被告辯稱係本件機車係係其友人「張智靜」所購買，惟亦稱無法找到其人，然
      上開機車過戶申請登記書由被告所蓋之印章為真正，亦為被告所自承（本院九
      十一年六月二十六日訊問筆錄），準此，應可推斷於八十八年八月二十七日將
      機車出售於第三人應係被告本人所為，因此，被告前開辯稱是否真實，即有可
      疑。
（三）被告空言否認，所辯顯係卸責之詞，不足採信，事證明確，被告犯行堪予認定
      。
二、核被告所為，係犯動產擔保交易法第三十八條之罪。爰審酌被告之品行、犯罪之
    動機、目的、手段、所生危害，已賠償告訴人五千元及犯罪後之態度等一切情狀
    ，量處如主文所示之刑，並諭知易科罰金之折算標準，以資懲儆。公訴意旨認被
    告係將機車遷移，惟經本案調查，被告已將機車出賣於第三人蔡致遠，此部份犯
    罪事實應予更正。又被告於犯罪行為後，刑法第四十一條已於九十年一月十日修
    正，並於同年月十二日生效，依該條第一項之規定：「犯最重本刑為五年以下有
    期徒刑以下之刑之罪，而受六個月以下有期徒刑或拘役之宣告，因身體、教育、
    職業、家庭之關係或其他正當理由，執行顯有困難者，得以一元以上三元以下折
    算一日（現已提高一百倍），易科罰金。但確因不執行所宣告之刑，難收矯正之
    效，或難以維持法秩序者，不在此限」，比較新舊法，以新法有利被告，依刑法
    第二條第一項前段規定，應適用新法即修正後刑法第四十一條第一項之規定，諭
    知易科罰金之折算標準。
據上論斷，應依刑事訴訟法第二百九十九條第一項前段，動產擔保交易法第三十八條
，刑法第二條第一項前段、第十一條前段、修正後刑法第四十一條第一項前段，罰金
罰鍰提高標準條例第一條前段、第二條，判決如主文。
中      華      民      國    九十一    年      七      月     十七     日
                                  台灣板橋地方法院刑事第六庭
                                      法  官  徐玉玲
右正本證明與原本無異
如不服本判決應於送達後十日內向本院提出上訴狀
                                      書記官  陳映孜
中      華      民      國    九十一    年      七      月     十七     日
附錄本案論罪科刑法條全文：
動產擔保交易法第三十八條
 (處分標的物之處罰)
動產擔保交易之債務人，意圖不法之利益，將標的物遷移、出賣、出質、
移轉、抵押或為其他處分，致生損害於債權人者，處三年以下有期徒刑、
拘役或科或併科六千元以下之罰金。
